Inventaris van het archief van het Provinciaal College van Toezicht: Kerkvoogdij, 1964-1971
Nationaal Archief, Den Haag
Nederlandse Hervormde Kerk: Provinciaal College van Toezicht: Kerkvoogdij
NHK / Kerkvoogdij
1964-1971
36204
11.50 meter; 121 inventarisnummers.
Normale geschreven, getypte en gedrukte documenten, geen bijzondere handschriften.
Nationaal Archief, Den Haag
Provinciaal College van Toezicht / Kerkvoogdij
De kerkvoogdij was verantwoordelijk voor het beheer van kerkelijke goederen en fondsen onder supervisie van het Provinciaal College van Toezicht. Het archief bevat stukken van de kerkvoogdij van de verschillende (hervormde) gemeenten in Zuid-Holland.
Archiefvorming
Geschiedenis van het archiefbeheer
De verwerving van het archief
Het archief is voor langere tijd in beheer, niet in eigendom verkregen.
3.18
Aanwijzingen voor de gebruiker
Openbaarheidsbeperkingen
Volledig beperkt openbaar (B). Stukken jonger dan 50 jaar. Ontheffing kan worden verleend na overleg met het Provinciaal College van Toezicht.
Materiële beperkingen
Aanvraaginstructie
Openbare archiefstukken kunnen online worden aangevraagd en gereserveerd. U kunt dit ook via de terminals in de studiezaal van het Nationaal Archief doen. Om te kunnen reserveren dient u de volgende stappen te volgen:
U maakt een profiel aan op www.gahetna.nl, en logt vervolgens in
Via de archiefinventaris (alleen de beschrijvingen met rode nummers) selecteert u het gewenste archiefstuk door op de knop 'Reserveren' te klikken
In het volgende scherm geeft u aan op welke dag u het archiefstuk wilt inzien
Indien u zich bevindt in de studiezaal en een tafelnummer heeft ontvangen kunt u dit nummer vermelden. Als u geen tafelnummer heeft kunt u tafelnummer 777 laten staan
Vervolgens bevestigt u uw reservering door deze te versturen.
Verwant materiaal
Beschikbaarheid van kopieën
Verwante archieven
Inventaris van het archief van het Provinciaal College van Toezicht der Nederlandse Hervormde Kerk. toegangsnummer: 3.18.52.
Archief van het College van Toezicht: Diaconie, 1961-1970, nummer toegang 3.18.55.01
Beschrijving van de series en archiefbestanddelen
- Archiefdozen van de kerkvoogdij van 1964 t/m 1971, I.
  - a. Aarlanderveen, b. Abbenbroek; c. Alblasserdam; d. Alblasserdam b.w.; 1
    Openbaarheid beperkt tot 1 januari 2022
  - a. Alphen a/d Rijn, 2
  - a. Ameide en Tienhoven, b. Ammerstol; c. Arkel; d. Asperen; 3
  - a. Barendrecht, b. Benthuizen; c. Bergschenhoek; d. Berkel en Rodenrijs; 4
  - a. Berkenwoude, b. Bleiswijk; c. Bleskensgraaf; 5
  - a. Bodegraven, b. Brandwijk; c. Brielle; 6
  - a. Capelle a.d. IJssel/Hervormd Onderwijs, b. Capelle a.d. IJssel; 7
  - a. Delft / begrotingen-liggers, 8
  - a. Delft /korrespondentie, 9
  - a. Delfshaven, b. Delft b.w.; 10
  - Dordrecht, 11
  - Dubbeldam, 12
  - a. Everdingen, b. Geervliet; c. Giessen Oudekerk; d. Giessen Nieuwkerk; e. Giessendam Nederhardinxveld; f. Gorinchem; g. Goedereede; 13
  - 's-Gravenhage /correspondentie, 14
  - 's-Gravenhage-Loosduinen /rekeningen en liggers, 15
  - 's-Gravenhage-Loosduinen /correspondentie, 16
  - 's-Gravenhage - scholen, 17
  - 's-Gravenhage/rekeningen-begrotingen-liggers, 18
  - a. Groot-Ammers, b. 's-Gravenzande; c. 's-Gravenzande b.w.; 19
  - Gouda/correspondentie, rekeningen; liggers; 20
  - a. 's-Gravendeel, b. Gouderak; c. Goudriaan; d. Goudswaard; 21
  - a. Haastrecht, b. Hagestein; 22
  - a. Hazerswoude, b. Heenvliet; c. Hei en Boeicop; d. Heinenoord; 23
  - Hendrik Ido Ambacht, 24
  - Hillegersberg, 25
  - Hillegom, 26
  - a. Hoek van Holland, b. Honselersdijk; 27
  - a. Hoog Blokland, b. Hoogmade; 28
  - a. Hoogvliet, b. Hoornaar; 29
  - a. De Kaag, b. Katwijk aan Zee; 30
  - a. Kedichem, b. Kethel; 31
  - a. Kinderdijk, b. Kralingen; 32
  - a. Krimpen a.d. Lek, b. Koudekerk a.d. Rijn; c. Krimpen a.d. IJssel; d. Krimpen a.d. IJssel b.w.; e. Kijfhoek; 33
  - a. Langerak, b. Leerbroek; 34
  - Leidschendam, 35
  - a. Leiderdorp, b. Leimuiden; 36
  - Leiden /rekeningen en begrotingen, 37
  - Leiden /correspondentie en liggers, 38
  - Lekkerkerk, 39
  - a. Lexmond, b. Lisse; 40
  - a. Maasdijk, b. Maasdam; c. Maasland; 41
  - Maassluis /correspondentie, 42
  - a. Meerkerk, b. Melissant; c. Middelharnis b.w.; d. Middelharnis; e. Moordrecht; 43
  - Mijnsheerenland, 44
  - a. Naaldwijk, b. Nieuwenhoorn; 45
  - a. Nieuwerkerk a.d. IJssel, b. Nieuw Helvoet; 46
  - a. Nieuwland, b. Noordwijk b.w.; 47
  - a. Nieuwkoop, b. Nieuwe Tonge; 48
  - Nootdorp, 49
  - a. Noordwijk, b. Noordwijkerhout; 50
  - Numansdorp/correspondentie, 51
  - Oegstgeest, 52
  - a. Oostvoorne, b. Ottoland; c. Oosterwijk; 53
  - a. Oud Alblas, b. Oudshoorn; 54
  - a. Ouderkerk a.d. IJssel, b. Overschie; 55
  - Piershil, 56
  - a. Poortugaal, b. Puttershoek; 57
  - Pijnacker, 58
  - a. Reeuwijk, b. Rhoon; c. Ridderkerk; 59
  - a. Ridderkerk b.w., b. Rockanje; 60
  - a. Rotterdam Centrum, b. Rotterdam IJsselmonde; c. Rotterdam Heyplaat; 61
  - a. Rotterdam Charlois, b. Rotterdam Vreewijk; c. Rotterdam Fijenoord; 62
  - Rotterdam Zuid /liggers-correspondentie, 63
  - Rotterdam Zuid / rekeningen -begrotingen, 64
  - Rijnsaterwoude, 65
  - Rijnsburg, 66
  - a. Rijswijk, b. Rijsoord; 67
  - Rozenburg, 68
  - a. Sassenheim, b. Schelluinen; 69
  - Schiedam, 70
  - Scheveningen, 71
  - a. Schipluiden, b. Schoonrewoerd; 72
  - a. Sliedrecht, b. Sommelsdijk; c. Schoonhoven; d. Simonshaven; 73
  - Spijkenisse, 74
  - a. Strijen, b. Streefkerk; c. Stolwijk; d. Stellendam; e. Stad a 't Haringvliet; f. Spijk; 75
  - a. Terheyde aan Zee, b. Valkenburg; 76
  - a. Vianen, b. Vierpolders; 77
  - Vlaardingen/correspondentie, 78
  - Vlaardingen/ rekeningen en begrotingen, 79
  - Voorburg, 80
  - a. Voorschoten, b. Voorhout; 81
  - a. Waarder, b. Waddinxveen; c. Waddinxveen b.w; d. Warmond; 82
  - a. Wateringen, b. Willige Langerak; c. Westmaas; 83
  - Wasnenaar, 84
  - a. Woerden, b. Woubrugge; c. 't Woud; 85
  - a. Zevenhoven, b. Zevenhuizen; c. Zoetermeer; 86
  - Zoeterwoude, 87
  - Zwijndrecht - correspondentie, 88
  - Zwijndrecht - rekeningen en begrotingen, 89
  - a. Zwartewaal, b. Zwammerdam; c. Zuidland; d. Zuid-Beijerland; e. Zijderveld; 90
  - a. Hekelingen, b. Hellevoetsluis; c. Herkingen; 91
- Begrotingen en rekeningen 1965, II.
  - A t/m H Begrotingen, 92
  - A t/m G Rekeningen, 93
  - M t/m Z Begrotingen, 94
  - H t/m K Rekeningen, 95
  - K t/m P begrotingen, 96
  - L t/m N rekeningen, 97
  - M t/m Z begrotingen, 98
  - O t/m R rekeningen, 99
  - R t/m Z begrotingen, 100
  - S t/m V rekeningen, 101
  - W t/m Z rekeningen, 102
- Diversen tot 1964, III.
  - Antwoord Aanpassing Plaatselijke Kascontrole '64, 103
  - Controle Administratie, 104
  - CCB rapporten geel, 105
  - Stencils KV en diakonie, 106
  - liggers verklaringen art. 16 N t/m Z, 107
  - De Kerkvoogdij 1960, 66, 67, 108
  - Jaaverslagen PKC/PKK, 109
  - liggers verkl. art. 16 A t/m M, 110
  - Diversen PKC/PDC PKK/PKC, 111
  - GFR/Grootboek PKC/PKK, 112
  - Gen. college van Toezicht Generale Synode, 113
- Diversen 1964-1971, IV.
  - a. AKR, b. BRC; c. CCB; 114
  - a. Geldwerving, b. Generaal College van Toezicht; 115
  - a. GFR, b. Generale Synode; 116
  - a. Grootboek centrale kasgeldrekening, b. O.C.; c. Oud Toezicht; d. Prov. Bureau; 117
  - a. Jaarverslagen PKK/PDK, b. Notulen PKK/PDK; 118
  - a. gecombineerde vergaderingen - jaarverslagen, b. P.F.C.; c. P.K.V.; d. PKC/PKK leden; e. Gen. Synode; 119
  - a. S.M.R.A., b. Stencils; c. PKC (andere provincies); d. stencils; e. raad voor de predikantstraktementen; f. prov. bureau.; 120
  - diversen, 121